【裁判字號】    99,裁,668
【裁判日期】    990318
【裁判案由】    石油管理法
【裁判全文】
最  高  行  政  法  院  裁  定
                                       99年度裁字第668號
上  訴  人  連豐通運有限公司
代  表  人  甲○○
訴訟代理人  葉玲秀  律師
被 上訴 人  彰化縣政府
代  表  人  乙○○
上列當事人間石油管理法事件，上訴人對於中華民國97年5月6日
臺中高等行政法院96年度訴字第739號判決，提起上訴，本院裁
定如下：
    主  文
上訴駁回。
上訴審訴訟費用由上訴人負擔。
    理  由
一、按對於高等行政法院判決之上訴，非以其違背法令為理由，
    不得為之，行政訴訟法第242條定有明文。依同法第243條第
    1項規定，判決不適用法規或適用不當者，為違背法令；而
    判決有同條第2項所列各款情形之一者，為當然違背法令。
    是當事人以高等行政法院判決有不適用法規或適用法規不當
    為上訴最高行政法院之理由時，其上訴狀或理由書應有具體
    之指摘，並揭示該法規之條項或其內容。如以行政訴訟法第
    243條第2項所列各款情形為理由時，其上訴狀或理由書，應
    揭示合於該條項各款之事實，如未依此項方法表明者，即難
    認為已對高等行政法院判決之違背法令有具體之指摘，其上
    訴自難認為合法。
二、本件上訴人未經申請核准，擅自於彰化縣二林鎮○○段6-26
    地號空地（即二林鎮新生國小東側約100公尺附近）私設加
    儲油設施，供其所有之車輛加注柴油，案經被上訴人會同彰
    化縣警察局二林分局，於民國95年9月13日在前述地點查獲
    加儲油設施及油料等證物，除現場拍照存證並製作調查筆錄
    ，復將查獲之油槽內油品取樣送請中國石油股份有限公司（
    下稱中油公司）煉製研究所產品研究組化驗，證實其確屬柴
    油無誤。被上訴人認為上訴人未經申准，擅自設置自用加儲
    油設施，供其自用車輛加注柴油，違反石油管理法第18條第
    1項規定，依同法第40條第1項第3款及第2項規定，以96年6
    月23日府建用字第0960125729B號裁處書，裁處上訴人罰鍰
    新臺幣（下同）300萬元，並沒入其供自用之石油製品及所
    使用之加儲油設施器具。上訴人不服，提起訴願遭駁回後，
    提起本件行政訴訟，經原審判決駁回其訴，乃提起本件上訴
    。
三、本件上訴雖以原審判決違背法令為由，其上訴意旨乃執前詞
    主張略以：原審法院未依職權詳予調查被上訴人所查獲之本
    件事證，是否該當石油管理法第18條第1項之規定，復未採
    認證人洪靜怡與胡瑞成之證述，且未審酌全辯論意旨及調查
    證據之結果並敘明理由，逕依上訴人之代表人甲○○於彰化
    縣警察局二林分局之調查筆錄、現場照片、扣押違規設置之
    自用加儲油設施及油料執行紀錄與上訴人所提示之統一發票
    等資料，即率認上訴人有未經申請核准，擅自設置自用加儲
    油設施供所有車輛加注柴油使用之違規情事，顯有違行政訴
    訟法第125條及第133條規定及認定事實未依證據之違法，自
    屬判決不適用法規、不備理由及理由矛盾之違法等語。惟綜
    觀原審判決，已就上訴人之代表人於警訊時之陳述與事實相
    符，及現場拍攝照片4張、被上訴人所扣押違規設置之自用
    加儲油槽設施及油料執行紀錄、中油公司檢驗報告及連成油
    品有限公司於95年5月、6月開立之販售柴油予上訴人之統一
    發票影本等證據為據等情節，於判決理由中詳加論斷；經核
    其所適用之法規與該案應適用之現行法規並無違背，與解釋
    判例亦無牴觸亦與憲法所定保障人民財產權無違，更無違行
    政訴訟法第125條及第133條規定及認定事實未依證據之違法
    ，亦無所謂判決不適用法規、不備理由及理由矛盾之違法等
    情事。又證據之取捨與當事人所希冀者不同，致其事實之認
    定亦異於該當事人之主張者，不得謂為原判決有違背法令之
    情形，上訴人對於業經原判決詳予論述不採之事項再予爭執
    ，核屬法律見解歧異，要難謂為原判決有違背法令之情形。
    上訴論旨，仍執前詞，指摘原判決違背法令，並非具體表明
    原判決有何合於不適用法規或適用不當，或有行政訴訟法第
    243條第2項所列各款之情形，難認已對原判決之違背法令有
    具體之指摘。依首揭規定及說明，其上訴自不合法，應予駁
    回。
四、依行政訴訟法第249條第1項前段、第104條、民事訴訟法第9
    5條、第78條，裁定如主文。
中    華    民    國    99    年    3     月    18    日
                    最高行政法院第六庭
                        審判長法官  吳  明  鴻
                              法官  林  茂  權
                              法官  侯  東  昇
                              法官  劉  介  中
                              法官  黃  秋  鴻
以  上  正  本  證  明  與  原  本  無  異
中    華    民    國    99    年    3     月    19    日
                              書記官  吳  玫  瑩


司法院資訊處製作；財團法人民間司法改革基金會備份。
